臺灣士林地方法院交通事件裁定　　　　　　　　　九十三年度交聲字第一○四八號
　　原處分機關　臺北巿交通事件裁決所
　　異 議 人即
　　受 處 分人　甲○○
右列異議人即受處分人因違反道路交通管理處罰條例案件，對於臺北巿交通事件裁決
所中華民國九十三年九月十三日所為之處分（原處分案號：北市裁三字第裁二二－Ａ
ＢＷ五八二五七五號）聲明異議，本院裁定如左：
    主  文
原處分撤銷。
甲○○汽車駕駛人爭道行駛而任意駛出邊線，處罰鍰新臺幣陸佰元，並記違規點數壹
點。
    理  由
一、原處分意旨略以：異議人即受處分人甲○○所有之車牌號碼五Ｂ∣四六一七號自
    用小客車，於民國九十三年六月二十八日八時一分許，在臺北市○○○道任意駛
    出邊線，經用路人依道路交通管理處罰條例第七條之一規定，檢附採證照片一幀
    ，並載明違規行為之時、地，以電子郵件向臺北市政府警察局內湖分局檢舉，經
    該分局認證上開採證照片屬實，而於九十三年六月二十九日以北市警交大字第Ａ
    ＢＷ五八二五七五號舉發違反道路交通管理事件通知單（下稱舉發通知單）逕行
    舉發，並將舉發通知單送達異議人收受後，異議人於同年七月二十日向臺北市政
    府警察局交通警察大隊提出申訴，經該大隊函請舉發單位調查，結果仍認異議人
    確有前開違規行為，原處分機關即臺北市交通事件裁決所乃依道路交通管理處罰
    條例第四十五條第十二款之規定，於九十三年九月十三日以北市裁三字第裁二二
    ─ＡＢＷ五八二五七五號裁決書裁處異議人罰鍰新臺幣六百元。
二、異議人聲明異議狀意旨略以：(一)舉發通知單未附照片為證；(二)舉發通知單上
    之違規地點僅載環東大道，未填寫確切地點；(三)警察不得暗中偷拍告發，如有
    此種情形，人民自可拒繳罰款；嗣於本院調查時，經本院提示採證照片，則補辯
    稱：採證照片上並無時間，且該照片未隨舉發通知單一併送達，本件舉發顯有程
    序瑕疵，原處分實難甘服云云。
三、按汽車駕駛人爭道行駛有任意駛出邊線，處新台幣六百元以上一千八百元以下罰
    鍰，並記違規點數一點，道路交通管理處罰條例第四十五條第十二款、第六十三
    條第一項第一款，分別定有明文。
四、本院查：
(一)異議人所有之車牌號碼五Ｂ∣四六一七號自用小客車，於前揭地點任意駛出道路
    邊線乙情，為異議人所不否認，並有採證照片一幀附卷足憑、應甚明確，又本件
    違規時間，係於九十三年六月二十八日八時一分乙節，有卷附檢舉信函可憑，而
    本件舉發通知單亦已載明違規地點為「環東大道東向西方向」，參以異議人到庭
    自承先前並無因為相同行為而遭舉發違規等語在卷，足認本件並無就同一違規事
    實重複舉發之虞，是縱令採證照片上並無未記載正確時間，違規地點並未記載至
    該路段幾公尺處之程度，均仍無礙於異議人違規事實之認定，對異議人亦無任何
    不利益可言，是異議人執此為辯，並不足採。異議人所有之車牌號碼五Ｂ∣四六
    一七號自用小客車確有於前揭時、地，任意駛出邊線之違規行為，應甚明確，堪
    予認定。舉發機關於上開違規行為發生後之三月內，依採證照片逕行舉發違規，
    符合道路交通管理處罰條例第七條之二第一項第六款規定之以科學儀器取得證據
    資料者得逕行舉發要件，而異議人於收受舉發通知單後，既未向主管機關告知實
    際駕駛人，原處分機關乃依法裁罰汽車所有人即異議人，其程序亦無不合之處。
(二)又依據道路交通管理處罰條例第七條之一規定，對於違反本條例之行為者，民眾
    得敘明違規事實或檢具違規證據資料，向公路主管或警察機關檢舉，是本件用路
    人對異議人之違規行為予以拍照檢舉，原屬合法行為，異議人辯稱：警察不得暗
    中偷拍告發，如有此種情形，人民自可拒繳罰款云云，顯有誤會，亦不足採。
(三)再按逕行舉發者，應按已查明之資料填註車牌號碼、車輛種類、車主姓名或地址
    ，並於通知單上方空白處加註逕行舉發之文字後，由舉發機關送達被通知人，違
    反道路交通管理事件統一裁罰基準及處理細則第十一條第一項第三款定有明文。
    查本件係逕行舉發案件，業據說明如前，而上開規定並未要求舉發機關應將採證
    照片連同舉發通知單併送被通知人，而本件舉發機關業已按上開規定送達舉發通
    知單予被通知人即異議人，此有舉發通知單影本附卷可憑，是縱未併送採證照片
    ，其舉發程序亦無瑕疵可言，異議人執此辯解，亦不足採。
五、綜上，原處分機關認定本案違規事實明確，並無違誤，本件異議為無理由。惟按
    汽車駕駛人違反道路交通管理處罰條例第四十五條者，除依原條款處罰鍰外，並
    記違規點數一點，同條例第六十三條第一項第一款定有明文，又該條例關於車輛
    駕駛人之處罰，如應歸責於車輛所有人者，處罰車輛所有人，同條例第八十五條
    第三項亦定有明文，本件異議人所有之車輛既有違反該條例第四十五條第十二款
    之行為，且異議人並未告知實際駕駛人而可受歸責，自應依上開規定，並記違規
    點數一點。從而，本件異議雖無理由，惟原處分因漏未裁處記點之處罰而有可議
    之處，自應由本院撤銷原處分，並自為如主文第二項之裁定，以資適法。
據上論斷，應依道路交通案件處理辦法第二十條前段，裁定如主文。
中      華      民      國    九十三    年    十一     月     二十六    日
                                    臺灣士林地方法院交通法庭
                                        法  官  吳　祚　丞
右正本證明與原本無異。
如不服本裁定應於送達後五日內向本院提出抗告狀。
                                        書記官　林　立　原
中      華      民      國    九十三    年    十二     月       一      日
